【裁判字號】    91,訴,3015
【裁判日期】    920110
【裁判案由】    公共危險
【裁判全文】
台灣台中地方法院刑事判決                        九十一年度訴字第三一五號
    公  訴  人  台灣台中地方法院檢察署檢察官
                （現在羈押於臺灣臺中看守所）
    指      定
    辯  護  人  本院公設辯護人  丙○○
右列被告因公共危險案件，經檢察官提起公訴（九十一年度偵字第２３４９７號），
本院判決如左：
    主      文
甲○○○○ ○○○○A  放火燒燬現有人所在供公眾運輸之車輛，處有期徒刑參年玖月。
扣案之打火機壹個，沒收。
    事      實
一、甲○○○○ ○○○○A為台灣高速鐵路Ｃ二五Ｏ標工程承包商所引進僱用之外籍技工，於
    民國十一月二十八日十八時三十分許與同事SOMPHAN CHALI發生爭執，相互扭打
    ，因而懷恨在心。於翌日（二十九日）早上乘坐車牌號碼ＨＨ─六三九號供公眾
    運輸使用之交通車，在車上因遇SOMPHAN CHALI，二人又爆發衝突，然經同車同
    事勸阻、拉開，但甲○○○○ ○○○○A仍憤恨難平，而於七時四十九分許，上開車輛行
    經台中縣烏日鄉○○路及中彰快速道路下方時，從其所攜帶之手提袋內，取出其
    原本預定當日中午在工地附近烤肉引火使用之玻璃瓶裝汽油（約三百ＣＣ）在車
    內潑灑，並以其所有之打火機點火，致火勢猛烈並迅速燃燒，縱火燃燒該時尚有
    其他人在內之交通車。經交通車駕駛乙○○發現後，乙○○立即開啟車門，指示
    乘客下車，並通知消防人員撲滅火勢，始未致釀成災，亦未有人傷亡，然該交通
    車則嚴重燒燬，嗣經警扣得打火機一個。
二、案經台中縣警察局烏日分局報請台灣台中地方法院檢察署檢察官偵查起訴。
    理    由
一、被告甲○○○○ ○○○○A於本院審理時均保持緘默，於本院九十一年十二月二十日調查
    訊問時則坦承有攜帶玻璃瓶裝汽油上所搭乘之交通車之事實，然否認有放火之犯
    行，辯解稱其未潑灑汽油，也沒有攜帶打火機，更沒有以打火機點火引燃汽油云
    云。
二、惟查，被告於警訊時已經供稱確實係其放火燒燬其所搭乘之車牌號碼ＨＨ─六三
    九號交通車，係因為與同事SOMPHAN CHALI發生衝突，心生怨恨，所以才縱火，
    其係拿出裝有汽油的玻璃瓶，打開瓶蓋潑灑汽油利用打火機點燃縱火，之前是在
    十一月二十八日十八時三十分許，與同事SOMPHAN CHALI在回宿舍途中之車上發
    生爭執，相互扭打，因而懷恨在心，而於二十九日早上乘坐車牌號碼ＨＨ─六三
    九號交通車，在車上又與SOMPHAN CHALI打架，一時衝動，所以從其所攜帶之手
    提袋內取出裝有汽油的玻璃瓶，打開瓶蓋潑灑汽油利用打火機點燃縱火，汽油原
    本是準備當日中午在工地休息時烤肉引火使用，是用類似蔘茸酒的咖啡色瓶子裝
    汽油，扣案之打火機是其縱火使用的。被告對於上開犯罪事實，於警訊中已經坦
    承不諱，核與證人即上開交通車之駕駛司機乙○○於警訊時及於本院審理時證述
    之情節相符，並有交通車內部位置圖、現場圖、現場照片附卷及打火機一個扣案
    足稽。又本件經台中縣消防局調查結果，研判可排除因汽車電線短路及機械故障
    起燃之因素，以易燃液體潑灑後再以打火機等明火引燃而擴大燃燒之可能性為大
    ，此也有台中縣消防局火災調查報告書一份在卷可參，足認被告於警訊中所述及
    證人乙○○所述均為真實，被告於本院調查訊問及審理時，雖然辯解稱在警訊中
    因為害怕警察毆打所以為不實之供述，惟本件台中縣警察局警員於警局訊問被告
    時，並無威脅、利誘或刑求逼供之情形，被告復供稱於警訊時始終由通譯SAEN
    YANG NATHARN陪同在場，足見被告辯解稱在警訊中因為害怕警察毆打所以為不實
    之供述云云，乃屬推諉卸責之詞，不足採信。綜上所述，本件事證應屬明確，被
    告犯行堪以認定。
二、查上開車牌號碼ＨＨ─六三九號汽車，係證人乙○○所任職之宇誠汽車旅運公司
    所有，租予台灣高速鐵路Ｃ二五Ｏ標工程承包商運送所引進僱用之外籍勞工，乃
    屬供陸上公眾運輸之車輛，被告放火燒燬現供人使用之該汽車，核被告所為，係
    犯刑法第一百七十三條第一項之放火燒燬現有人所在供公眾運輸之車輛罪。查被
    告係外國人，不諳我國法律，其係因為與同為外國人之同事SOMPHAN CHALI發生
    衝突，心生怨恨，一時衝動而犯案，所犯情輕法重，犯罪之情狀顯可憫恕，依刑
    法第五十九條規定酌量減輕其刑。爰審酌被告犯罪之動機、目的、手段、所生之
    危害及其品行、智識程度與犯罪後之態度等一切情狀，量處有期徒刑三年九月。
三、扣案之打火機一個，被告於警訊中已經供稱係其用以點火引燃汽油，自係被告所
    有且係供犯罪所用之物，依刑法第三十八條第一項第二款規定宣告沒收。
據上論斷，應依刑事訴訟法第二百九十九條第一項前段，刑法第一百七十三條第一項
、第五十九條、第三十八條第一項第二款，判決如主文。
中      華      民      國      九十二      年    一    月    十      日
                                台灣台中地方法院刑事第一庭
                                    法  官      李添興
右正本證明與原本無異。
如不服本判決，應於判決送達後十日內，向本院提出上訴狀（須附繕本）。
                                    書記官
中      華      民      國      九十二      年    一    月    十      日
附錄
中華民國刑法第一百七十三條 (放火或失火燒燬現住建築物及交通工具罪)
放火燒燬現供人使用之住宅或現有人所在之建築物、礦坑、火車、電車或其他供水、
陸、空公眾運輸之舟、車、航空機者，處無期徒刑或七年以上有期徒刑。
失火燒燬前項之物者，處一年以下有期徒刑、拘役或五百元以下罰金。
第一項之未遂犯罰之。
預備犯第一項之罪者，處一年以下有期徒刑、拘役或三百元以下罰金。


司法院資訊處製作；財團法人民間司法改革基金會備份。
